臺灣板橋地方法院刑事判決　　　　　　 96年度交易字第329號
公　訴　人　臺灣板橋地方法院檢察署檢察官
被　　　告　甲○○
上列被告因過失傷害案件，經檢察官提起公訴（96年度偵字第95
91號），被告於本院審理時就被訴之事實為有罪之陳述，經本院
裁定進行簡式審判程序審理，判決如下：
    主  文
甲○○從事業務之人，因業務上之過失傷害人致重傷，處有期徒
刑壹年；減為有期徒刑陸月，如易科罰金，以新臺幣壹仟元折算
壹日。
    事實及理由
壹、程序方面
    刑事訴訟法第二百七十三條之一第一項規定除被告所犯為死
    刑、無期徒刑、最輕本刑為三年以上有期徒刑之罪、或高等
    法院管轄第一審案件者外，於審判期日前之程序進行中，被
    告先就被訴事實為有罪之陳述時，審判長得告知被告簡式審
    判程序之旨，並聽取當事人、代理人、辯護人及輔佐人之意
    見後，裁定進行簡式審判程序。查本案被告甲○○被訴過失
    致重傷罪非前開不得進行簡式審判程序之案件，經被告於本
    院審理時就被訴之事實為有罪之陳述，且經本院告知被告簡
    式審判程序之旨，聽取被告及檢察官之意見後，爰依刑事訴
    訟法第二百七十三條之一第一項規定裁定改依簡式審判程序
    審判之，先予敘明。
貳、實體方面
一、本件犯罪事實：
  (一)甲○○為臺北汽車客運股份有限公司之客運司機，負責駕駛
    「三一○」號公共汽車載客營業，為從事駕駛業務之人。其
    於民國九十六年三月十四日上午五時二十五分許，駕駛車牌
    號碼ＡＨ─九六一號營業用大客車沿臺北縣板橋市○○路往
    南門街方向行駛，途經臺北縣板橋市○○路三十二號前左轉
    彎，原應注意車前狀況，並隨時採取必要之安全措施，且依
    當時天候、路況等情形，並無不能注意之情事，詎其竟疏未
    注意，致其車輛左前側撞擊穿越道路行走之行人丙○○○，
    丙○○○因之受有右腳膝上截肢（右腳脛骨與腓骨開放性骨
    折併神經血管受損）、左腳踝撕裂傷併蹠骨骨折及皮膚軟組
    織缺損、頭部外傷併發左後方硬腦膜上與硬腦膜下出血及多
    處外傷之重傷害。
　(二)案經丙○○○委請乙○○訴由臺北縣政府警察局板橋分局報
    告臺灣板橋地方法院檢察署檢察官偵查起訴。
二、本件證據：
  (一)被告甲○○於警詢、檢察官偵查及本院審理時之自白。
  (二)告訴代理人乙○○於警詢、檢察官偵查及本院審理時之指訴
    。
  (三)卷附道路交通事故現場圖、道路交通事故調查報告表(一)(二)各
    一份、現場照片十幀。
  (四)亞東紀念醫院九十六年三月十五日開立之診斷證明書二紙、
    同醫院九十六年五月十一日開立之診斷證明書一紙。
  (五)臺北縣政府板橋分局道路交通事故肇事人自首情形紀錄表一
    份。
三、論罪科刑之法律適用：
  (一)按刑法第十條第四項第四款規定：毀敗一肢以上之機能為重
    傷，被害人因本件交通事故受有如事實欄所示右腳膝上截肢
    等傷害，其傷勢自符合刑法第十條第四項第四款所規定之重
    傷害。
  (二)查被告以駕駛公共汽車載客營業為業，為從事駕駛業務之人
    ，其於執行駕駛業務之際，因過失肇事致被害人受傷致重傷
    ，核其所為，係犯刑法第二百八十四條第二項後段之因業務
    上之過失傷害人致重傷罪。被告於本件車禍肇事後隨即下車
    查看被害人並停留在現場，且主動報警處理，並於有偵查犯
    罪職務之警員到場處理時，向據報前來尚不知何人犯罪之警
    員當場自首並坦承肇事，業據被告供明在卷，並有臺北縣政
    府警察局板橋分局交通分隊道路交通事故肇事人自首情形紀
    錄表一份在卷足憑，參諸被告未逃避警詢及偵審之事實，堪
    認被告確有對於未發覺之上開過失犯罪自首而受裁判之情，
    爰依刑法第六十二條前段之規定減輕其刑。爰審酌被告前無
    刑事犯罪紀錄，有臺灣高等法院被告前案紀錄表在卷可按，
    素行尚端，惟其以駕駛公共汽車載客營業為業，係從事駕駛
    業務之人，應有較高程度之注意義務，而其過失行為造成被
    害人傷害致重傷之嚴重結果，迄今仍未與被害人達成和解，
    惟於犯罪後已坦承犯行，犯後態度良好等一切情狀，量處如
    主文所示之刑，以示懲儆。又被告上開犯行在九十六年四月
    二十四日以前，合於減刑條件，應依中華民國九十六年罪犯
    減刑條例規定，減刑如主文所示，並諭知易科罰金之折算標
    準。至被告雖無刑事犯罪紀錄，惟其過失行為造成被害人所
    受傷勢嚴重，迄今仍未與被害人達成和解，本院因認不宜為
    緩刑之諭知，附此敘明。
四、應適用之法條：應依刑事訴訟法第二百七十三條之一第一項
    、第二百九十九條第一項前段、第三百十條之二、第四百五
    十四條第二項，刑法第二百八十四條第二項後段、第六十二
    條前段、第四十一條第一項前段，刑法施行法第一條之一第
    一項、第二項前段，中華民國九十六年罪犯減刑條例第二條
    第一項第三款、第七條、第九條，判決如主文。
本案經檢察官溫祖德到庭執行職務。
中　　華　　民　　國　　96　　年　　9 　　月　　28　　日
                      　交通法庭  法  官  張筱琪
以上正本證明與原本無異
如不服本判決應於送達後十日內敘明上訴理由向本院提出上訴狀
                                  書記官　廖舜宜
中　　華　　民　　國　　96　　年　　9 　　月　　28　　日
附錄本案論罪科刑法條全文：
刑法第二百八十四條
因過失傷害人者，處六月以下有期徒刑、拘役或五百元以下罰金
，致重傷者，處一年以下有期徒刑、拘役或五百元以下罰金。
從事業務之人，因業務上之過失傷害人者，處一年以下有期徒刑
、拘役或一千元以下罰金，致重傷者，處三年以下有期徒刑、拘
役或二千元以下罰金。
